【裁判字號】    89,易,1839
【裁判日期】    890717
【裁判案由】    傷害等
【裁判全文】
臺灣高雄地方法院刑事判決                        八十九年度易字第一八三九號
    公  訴  人  臺灣高雄地方法院檢察署檢察官
    被      告  乙○○
右被告因傷害等案件，經檢察官提起公訴（八十九年度偵字六七０七、六三四二號）
，本院判決如左：
    主  文
乙○○以加害生命之事，恐嚇他人致生危害於安全，處罰金壹仟元，如易服勞役，以
參佰元折算壹日。緩刑貳年。
其被訴傷害部分公訴不受理。
    事  實
乙○○於民國八十九年二月十五日時三十許，在高雄市○○區○○里○○○路六六０
號住處，因細故與其妻陳麗敏發生爭執，即毆打甲○○（業經甲○○撤回告訴），並
基於恐嚇之犯意，向甲○○稱：「要讓你死」等語，致甲○○心生畏懼，而生危害於
甲○○之安全。
    理  由
甲、被訴恐嚇部分：
一、訊據被告乙○○固不諱言曾於前揭時地對告訴人甲○○說氣話之事實，惟矢口否
    認有何恐嚇犯行。惟查：當天被告曾對甲○○稱：「要讓你死」，致甲○○心生
    畏懼之事實，已迭據告訴人於警訊、偵查及本院調查中指訴綦詳，且被告亦供承
    有對告訴人說氣話等語，是被告以加害生命之事恐嚇告訴人之犯行，已足認定。
    至告訴人雖於本院調查中陳稱其已習慣被告說「要讓你死」之言詞云云，惟當時
    被告係在毆打告訴人之情形下同時說出此話，對被毆打之告訴人而言，衡諸常情
    ，當會心生畏懼，且告訴人於警訊中已陳稱其因此感到非常害怕等語明確，再參
    酌告訴人於當日十七時十分許，即向高雄市政府女警隊表明聲請民事保護令之意
    思，益足徵告訴人已因被告之言語而心生畏懼，是告訴人陳稱已習慣云云，顯係
    事後迴護被告之詞，不足採信。綜上，被告所辯均不足採，本件事證明確，被告
    恐嚇之犯行洵堪認定。
二、核被告所為係犯刑法第三百零五條以加害生命之事，恐嚇他人致生危害於安全罪
    。爰審酌被告不顧夫妻情義，以言詞對告訴人恐嚇，造成告訴人精神上恐懼不安
    ，惟事後與告訴人達成和解，告訴人表明不願對其追訴之意等一切情狀，酌情量
    處如主文所示之刑，並諭知易服勞役之折算標準。又被告前未曾受有期徒刑以上
    刑之宣告，有本院被告院內索引卡紀錄表、臺灣高等法院被告全國前案紀錄表各
    一份在卷可按，且其已取得告訴人之諒解，有撤回告訴狀一紙在卷可參，經此偵
    查、起訴及論罪科刑程序，當知所警惕，信無再犯之虞，本院認所宣告之刑以暫
    不執行為適當，爰併諭知緩刑二年，以啟自新。
三、按法院認為應科拘役、罰金或應諭知免刑或無罪之案件，被告經合法傳喚無正當
    理由不到庭者，得不待其陳述逕行判決。刑事訴訟法第三百零六條定有明文。本
    件被告乙○○業經合法傳喚而無正當理由不到庭，有本院送達證書一紙在卷可稽
    ，本院認本件係應科罰金之案件，依法自得不待其陳述而逕行判決，併此敘明。
乙、被訴傷害部分：
一、公訴意旨如附件起訴書所載。
二、按告訴乃論之罪，告訴人於第一審辯論終結前，得撤回其告訴；又告訴經撤回者
    ，法院應諭知不受理之判決，刑事訴訟法第二百三十八條第一項，及第三百零三
    條第三款定有明文。
三、本件被告乙○○因傷害等案件，經檢察官提起公訴，認其係犯刑法第條二百七十
    七條第一項傷害罪，而該條傷害罪依同法第二百八十七條規定，屬告訴乃論之罪
    ，茲據告訴人甲○○於本院調查中，聲請撤回其告訴，揆諸前開說明，爰不經言
    詞辯論，逕為諭知不受理之判決。
據上論斷，應依刑事訴訟法第二百九十九條第一項前段、第三百零三條第三款、第三
百零六條、第三百零七條，刑法第三百零五條、第四十二條第二項、第七十四條第一
款，罰金罰鍰提高標準條例第一條前段、第二條，判決如主文。
中      華      民      國      八十九    年      七      月    十七    日
                                    臺灣高雄地方法院刑事第一庭
                                      審判長法  官  陳  顯  榮
                                            法  官  曾  逸  誠
                                            法  官  黃  悅  璇
右正本證明與原本無異。
如不服本判決，應於判決送達後十日內，向本院提出上訴狀。
                                            書記官  沈      蘊
中    華    民    國      八十九      年      七      月      十八      日
附錄法條：
刑法第三百零五條
以加害生命、身體、自由、名譽、財產之事，恐嚇他人致生危害於安全者，處二年以
下有期徒刑、拘役或三百元以下罰金。


司法院資訊處製作；財團法人民間司法改革基金會備份。
